臺灣高等法院刑事判決
109年度上訴字第2200號
上  訴  人  徐于涵
即  被  告          


上列上訴人因誣告案件，不服臺灣新北地方法院107年度訴字第
1162號，中華民國109年4月14日第一審判決（起訴案號：臺灣新
北地方檢察署107年度偵字第292號）提起上訴，判決如下：
    主    文
上訴駁回。
甲○○緩刑貳年。
    犯罪事實
一、甲○○同意其男友丙○○於民國104年6月18日，將甲○○所有AKL-
    0706號牌自用小客車典當予群富當鋪（負責人乙○○）而竟意
    圖使丙○○、乙○○受刑事處分，於106年8月28日22時40分許，
    前往新北市政府警察局樹林分局誣指丙○○、乙○○冒用甲○○名
    義，以甲○○國民身分證、全民健康保險卡正反面影本，將車
    輛典當予群富當舖，涉犯偽造文書罪嫌。經臺灣新北地方檢
    察署檢察官以107年度偵字第292號、107年度偵緝字第1410
    號不起訴處分，甲○○聲請再議，由臺灣高等檢察署檢察長以
    107年度上聲議字第7981號案件駁回再議，不起訴處分確定
    。
二、案經新北市政府警察局樹林分局報請臺灣新北地方檢察署檢
    察官偵查起訴。
    理    由
一、證據能力：
（一）被告以外之人於審判外之陳述，雖不符前4條規定，而當
      事人於審判程序同意作為證據，法院審酌該言詞或書面陳
      述作成之情況，認為適當者，得為證據。當事人、代理人
      或辯護人於法院調查證據時，知有第159條第1項不得為證
      據之情形，而未於言詞辯論終結前聲明異議者，視為有前
      項同意。刑事訴訟法第159條之5第1項、第2項明文規定。
      被告以外之證人於警詢、偵查之證述，經依法踐行調查證
      據程序，檢察官及被告均知有該證詞，而不爭執各項證據
      之證據能力，且未於言詞辯論終結前聲明異議，審酌證人
      筆錄作成之情況，並無在非自由意志情況下所為陳述，認
      為適當，依刑事訴訟法第159條之5第2項規定，具有證據
      能力。
（二）其餘憑以認定被告犯罪事實之非供述證據，查無違反法定
      程序取得之情，依同法第158條之4規定反面解釋，均有證
      據能力。
二、認定犯罪事實所憑證據及理由：
　　被告甲○○於上訴狀對於犯罪事實均坦白承認（本院卷第25頁
    ）核與證人丙○○、乙○○證述相符，並有樹林分局106年8月28
    日調查筆錄、當票存根、被告身分證、健保卡影本、樹林分
    局刑案現場勘察報告及照片、勘察採證同意書及證物清單、
    刑事案件證物採驗紀錄表及內政部警政署刑事警察局106年9
    月19日刑紋字第1060090542號鑑定書（偵292卷第5至8、61
    、55、65至79、80、81至83頁）可憑。足認被告任意性自白
    與事實相符，可以採信。事證明確，被告犯行可以認定，應
    依法論科。
三、論罪：
    核被告所為，係犯刑法第169條第1項誣告罪。
四、駁回上訴維持原判決之理由：
    原審依刑法第169條第1項規定，審酌被告所為之損害及司法
    資源耗費程度與影響，考量被告之犯後態度，參酌被告供稱
    大學肄業，目前從事網拍，月收入約新台幣2萬元以內，與2
    名未成年子女同住，與配偶分居等一切情狀，論處被告犯誣
    告罪，處有期徒刑3月，並敘明所犯誣告罪雖依法不得易科
    罰金；但得聲請易服社會勞動。原判決認事用法並無不合，
    被告上訴指稱原審量刑過重，並無理由，應予駁回。　　
五、被告未曾因故意犯罪受有期徒刑以上刑之宣告，有本院被告
    前案紀錄表可憑。雖於原審否認犯行；但於上訴理由狀終能
    坦承犯行，經此偵審程序，應知所警惕而無再犯可能，認所
    宣告之刑以暫不執行為適當，依刑法第74條第1項第1款規定
    ，宣告緩刑如主文。
六、被告經合法傳喚，於審理期日未在監在押，無正當理由未到
    庭，不待陳述直接判決。
據上論斷，依刑事訴訟法第368條、第371條，刑法第74條第1項
第1款，判決如主文。
本案經檢察官賴建如提起公訴，檢察官李吉祥到庭執行職務。
中　　華　　民　　國　　109 　年　　9 　　月　　30　　日
　　　　　　　　　    刑事第二庭審判長法　官  周盈文
　　　　　　　　　　　　　　　　      法　官  錢建榮
  　　　　　　　　　　　　　　　      法　官  郭豫珍
以上正本證明與原本無異。
如不服本判決，應於收受送達後20日內向本院提出上訴書狀，其
未敘述上訴之理由者並得於提起上訴後20日內向本院補提理由書
（均須按他造當事人之人數附繕本）「切勿逕送上級法院」。
                                      書記官  葉書豪
中　　華　　民　　國　　109 　年　　9 　　月　　30　　日